# 长投核算与合并

提问人：zouwei624 时间：2020-03-20 08:05:22
请教，A公司的全资子公司B投资C公司，占C公司股权比例31%，实际控制C公司，A公司同时投资C公司，占C公司股权比例今年由23%经转让后下降至13%，转让价每份按原投资成本转吐谷浑。现在想问A公司对C公司股权投资该如何核算。

回答人：chenyiwei
A对C有实际控制权，虽然直接持股不到50%，但对这部分直接持股在A的个别报表层面仍采用成本法核算。此前直接持股23%时也是一样。如果此前采用权益法核算的，应作为前期差错予以更正。